Images des répertoires du notaire Edouard Watin pour l'étude XXXVIII
Archives nationales de France
Images des répertoires du notaire Edouard Watin pour l'étude XXXVIII
19 mai 1847 - 15 septembre 1864
MC/RE/XXXVIII/17 - MC/RE/XXXVIII/20
Etude XXXVIII; Watin, Edouard
4 registres
Archives nationales de France
Minutes et répertoires: la loi 2008-696 du 15 juillet 2008 relative aux archives a fixé à 75 ans à compter de la date de l'acte, ou à 25 ans à compter de la date du décès de l'intéressé si ce délai est plus bref, le délai de communication des minutes et répertoires des notaires; ce délai est porté à 100 ans à compter de la date de l'acte si le document se rapporte à un mineur (code du Patrimoine, articles L213-2, 4e d et 5e).
Autres documents de l'étude (dossiers de clients, comptabilité...): s'agissant d'archives privées, ces documents sont communicables selon les modalités fixées par le déposant ou le donateur.
Certains documents ne sont pas accessibles sous leur forme originale en raison de leur mauvais état de conservation.
Registres entrés aux Archives nationales en 1969.
Images des répertoires de l’étude XXXVIII
Archives de l'étude XXXVIII
répertoire d'officier public ministériel
- Répertoire chronologique pour la période du 19 mai au 11 décembre 1847, 19 mai - 11 décembre 1847; MC/RE/XXXVIII/17; Le répertoire comporte 25 feuillets et fait partie d'un registre de 320 feuillets de papier manuscrits, hauteur 35 x largeur 24.5 cm. Le registre est en mauvais état. La reliure est fortement endommagée. Le répertoire a été folioté par le notaire.
  Le registre contient aussi le répertoire des notaires Eugène Pierre Louveau pour la période du 9 avril au 14 août 1840, et Jean Auguste Mirabel-Chambaud pour la période du 14 août 1840 au 18 mai 1847.
  Le répertoire contient les informations suivantes sur sept colonnes, dans un cadre préimprimé: 1. le numéro d'ordre des actes; 2. la date du jour; 3. la nature de l'acte passé en brevet; 4. la nature de l'acte passé en minute; 5. les noms, prénoms et domiciles des parties ainsi que les indications sur la situation et les prix des biens; 6. la date d'enregistrement de l'acte; 7. les droits d'enregistrement.
  Attention: seuls les actes passés en minute sont conservés; les actes mentionnés dans le répertoire comme passés en simple brevet (colonne 3) ne sont pas conservés par les notaires et ne sont donc pas versés au Minutier (ils sont remis aux clients).
  répertoire
  - Liste chronologique des actes pour la période du 19 mai au 11 décembre 1847, 19 mai - 11 décembre 1847; 296 v°-320 v°; 25 feuillets
- Répertoire chronologique pour la période du 11 décembre 1847 au 19 juillet 1856, 11 décembre 1847 - 19 juillet 1856; MC/RE/XXXVIII/18; Un registre de 240 feuillets de papier manuscrits, hauteur 35 x largeur 24.5 cm. Le registre est dans un état moyen. La reliure est faible. Le premier feuillet est troué. Les feuillets 158 à 160 sont légèrement brûlés et ont été découpés. Le répertoire a été folioté par le notaire.
  - Liste chronologique des actes pour la période du 11 au 29 décembre 1847, 11 décembre - 29 décembre 1847; 1 r°-3 r°; 3 feuillets
  - Liste chronologique des actes pour la période du 3 janvier au 30 décembre 1848, 3 janvier - 30 décembre 1848; 3 r°-30 v°; 28 feuillets
  - Liste chronologique des actes pour la période du 3 janvier au 31 décembre 1849, 3 janvier - 31 décembre 1849; 30 v°-64 r°; 35 feuillets
  - Liste chronologique des actes pour la période du 2 janvier au 31 décembre 1850, 2 janvier - 31 décembre 1850; 64 r°-96 r°; 33 feuillets
  - Liste chronologique des actes pour la période du 2 janvier au 30 décembre 1851, 2 janvier - 30 décembre 1851; 96 r°-132 v°; 37 feuillets
  - Liste chronologique des actes pour la période du 2 janvier au 31 décembre 1852, 2 janvier - 31 décembre 1852; 132 v°-168 v°; 37 feuillets
  - Liste chronologique des actes pour la période du 3 janvier au 31 décembre 1853, 3 janvier - 31 décembre 1853; 168 v°-193 v°; 26 feuillets
  - Liste chronologique des actes pour la période du 2 janvier au 30 décembre 1854, 2 janvier - 30 décembre 1854; 193 v°-217 r°; 25 feuillets
  - Liste chronologique des actes pour la période du 3 janvier au 31 décembre 1855, 3 janvier - 31 décembre 1855; 217 r°-231 r°; 15 feuillets
  - Liste chronologique des actes pour la période du 2 janvier au 19 juillet 1856, 2 janvier - 19 juillet 1856; 231 r°-240 v°; 10 feuillets
- Répertoire chronologique pour la période du 21 juillet 1856 au 16 avril 1863, 21 juillet 1856 - 16 avril 1863; MC/RE/XXXVIII/19; Un registre de 160 feuillets de papier manuscrits, hauteur 35 x largeur 24.5 cm. Le registre est dans un état moyen. Le feuillet 10 est détaché. Les feuillets 9 et 28 sont déchirés. Le répertoire a été folioté par le notaire.
  - Liste chronologique des actes pour la période du 21 juillet au 31 décembre 1856, 21 juillet - 31 décembre 1856; 1 r°-9 r°; 9 feuillets
  - Liste chronologique des actes pour la période du 3 janvier au 31 décembre 1857, 3 janvier - 31 décembre 1857; 9 r°-30 v°; 22 feuillets
  - Liste chronologique des actes pour la période du 2 janvier au 30 décembre 1858, 2 janvier - 30 décembre 1858; 30 v°-60 r°; 31 feuillets
  - Liste chronologique des actes pour la période du 3 janvier au 31 décembre 1859, 3 janvier - 31 décembre 1859; 60 r°-84 v°; 25 feuillets
  - Liste chronologique des actes pour la période du 2 janvier au 28 décembre 1860, 2 janvier - 28 décembre 1860; 84 v°-110 v°; 27 feuillets
  - Liste chronologique des actes pour la période du 3 janvier au 31 décembre 1861, 3 janvier - 31 décembre 1861; 110 v°-134 v°; 25 feuillets
  - Liste chronologique des actes pour la période du 2 janvier au 29 décembre 1862, 2 janvier - 29 décembre 1862; 134 v°-155 r°; 22 feuillets
  - Liste chronologique des actes pour la période du 3 janvier au 16 avril 1863, 3 janvier - 16 avril 1863; 155 r°-160 v°; 6 feuillets
- Répertoire chronologique pour la période du 16 avril 1863 au 15 septembre 1864, 16 avril 1863 - 15 septembre 1864; MC/RE/XXXVIII/20; Le répertoire comporte 43 feuillets et fait partie d'un registre de 240 feuillets de papier manuscrits, hauteur 35.3 x largeur 24.8 cm. Le registre est dans un état moyen. La reliure est faible. Les feuillets 2 à 9 sont en partie détachés. Le feuillet 10 est détaché. Le feuillet 26 est déchiré. Quelques feuillets sont tachés d'encre. Le répertoire a été folioté par le notaire.
  Le registre contient aussi le répertoire du notaire Georges Marie Gamard pour la période du 16 septembre 1864 au 16 avril 1873.
  - Liste chronologique des actes pour la période du 16 avril au 30 décembre 1863, 16 avril - 30 décembre 1863; 1 r°-22 r°; 22 feuillets
  - Liste chronologique des actes pour la période du 2 janvier au 15 septembre 1864, 2 janvier - 15 septembre 1864; 22 r°-43 v°; 22 feuillets